臺灣高等法院臺南分院刑事判決　　　　 96年度上易字第405號
上　訴　人　臺灣雲林地方法院檢察署檢察官
被　　　告　丙○○
上列上訴人因被告竊盜案件，不服臺灣雲林地方法院96年度易字
第119號中華民國96年4月20日第一審判決（起訴案號：臺灣雲林
地方法院檢察署96年度偵字第773號），提起上訴，被告就被訴
事實為有罪之陳述，本院裁定依簡式審判程序審理，判決如下：
    主  文
原判決撤銷。
丙○○共同犯攜帶兇器竊盜罪，處有期徒刑捌月，減為有期徒刑
肆月，如易科罰金，以新臺幣壹仟元折算日。緩刑參年。扣案活
動扳手壹支沒收。
    事  實
一、丙○○與賴銘得（另由原審審理），共同基於意圖為自己不
    法所有之犯意聯絡，於民國九十六年一月二十八日十時許，
    由賴銘得駕駛車牌號碼ＳＺ─九九九二號自用小客車（該車
    原為甲○○所有，係賴銘得於九十五年十二月三十一日八時
    許，在雲林縣元長鄉下寮村東庄二六０號單獨竊得），搭載
    丙○○前往雲林縣斗南鎮○○里○○段一一七四地號農地，
    由丙○○負責把風，賴銘得則持其所有，客觀上足供兇器使
    用之活動扳手一支，竊取乙○○之抽水馬達一具，二人得手
    後將竊得之抽水馬達載往江明信所經營之「志和商行」欲變
    賣之際，為警當場查獲，並扣得賴銘得所有汽車鑰匙一把及
    供本件犯罪所用之活動扳手一支。
二、案經雲林縣警察局斗南分局報告臺灣雲林地方法院檢察署檢
    察官偵查起訴。
    理  由
一、上揭犯罪事實，業據被告丙○○迭於警偵、原審及本院供認
    不諱。核與證人即同案被告賴銘得警偵證述（見警卷第六至
    八頁、偵卷第十五至十七頁）；證人乙○○、江明信警詢證
    述（見警卷第四至五頁、十五至十七頁），情節相符。並有
    贓物認領保管單一紙（見警卷第二十二頁）、照片八張（見
    警卷第十八至二十一頁）及扣案板手一支可佐。被告自白與
    事實相符，本件事證明確，被告犯行，洵可認定，應依法論
    科。
二、按被告與賴銘得竊盜時，所持之活動扳手一支係鐵製，客觀
    上足供兇器使用。核被告丙○○所為係犯刑法第三百二十一
    條第一項第三款之攜帶兇器竊盜罪。被告與賴銘得間有犯意
    聯絡及行為分擔，為共同正犯。再被告所犯，係於中華民國
    九十六年四月二十四日前，而無該減刑條例第三條不得減刑
    事由，符減刑規定，依法減其宣告刑。
三、原審審理結果，認被告罪證明確，予以論罪科刑，固非無據
    。惟查：被告所涉犯行，因符中華民國九十六年罪犯減刑條
    例，應予減刑，原審未及審酌容有未洽。檢察官上訴意旨，
    以被告未與被害人達成和解或諒解，指摘原判決無條件為被
    告緩刑宣告為不當，固無理由。惟原審判決既有上揭未及審
    酌事項，致生可議，自應由本院撤銷改判，以期適法。
四、爰審酌被告前無任何犯罪紀錄，有臺灣高等法院被告前案紀
    錄表可稽，本次因貪圖小利，與賴銘得共同竊取他人財物，
    雖造成被害人乙○○損失，然乙○○於警訊中已表明不願追
    究告訴且具狀表示願原諒被告等情，有諒解書一紙在卷可參
    （見本院卷第八頁）及其參與本件竊盜分擔之行為，與其學
    歷為國中畢業、家中尚有母親、妻子及三名小孩等家庭生活
    狀況，暨犯罪後始終坦承顯有悔意等一切情狀，應處如主文
    第二項所示之刑，並諭知易科罰金之折算標準。查被告前無
    任何犯罪之不良素行，有前述臺灣高等法院被告前案紀錄表
    可稽，其犯罪後已深知悔悟，本院認其經此教訓後，當益知
    警惕，應無再犯之虞，因認其所宣告之刑，以暫不執行為適
    當，併予宣告緩刑三年，以啟自新。扣案活動扳手一支係共
    同被告賴銘得所有，供本件犯罪所用，此業據被告及賴銘得
    陳述明確，應依刑法第三十八條第一項第二款規定沒收之。
據上論結，應依刑事訴訟法第三百六十九條第一項前段、第三百
六十四條、第二百九十九條第一項前段，刑法第二十八條、第三
百二十一條第一項第三款、第四十一條第一項、第七十四條第一
項、第三十八條第一項第二款，中華民國九十六年罪犯減刑條例
第二條第一項第三款、第七條第一項、第九條，判決如主文。
本案經檢察官王碧霞到庭執行職務。
中　　華　　民　　國　　96　　年　　8 　　月　　23　　日
                  刑事第三庭    審判長法　官 陳義仲
                                      法　官 宋明蒼
                                      法　官 蘇清水
以上正本證明與原本無異。
不得上訴。
　　　　　　　　　　　　　　　　　　　書記官 陳嘉琍
中　　華　　民　　國　　96　　年　　8 　　月　　23　　日
論罪法條：
中華民國刑法第321條第1項第3款
（加重竊盜罪）
犯竊盜罪而有左列情形之一者，處6 月以上5 年以下有期徒刑：
三  攜帶兇器而犯之者。
